【裁判字號】    89,訴,516
【裁判日期】    890518
【裁判案由】    毒品危害防制條例
【裁判全文】
臺灣高雄地方法院刑事判決                          八十九年度訴字第五一六號
    公  訴  人  臺灣高雄地方法院檢察署檢察官
    被      告  丁○○
右列被告因違反毒品危害防制條例案件，經檢察官提起公訴（八十八年度偵字第一三
七二０號），本院判決如左：
    主  文
丁○○連續轉讓第一級毒品，累犯，處有期徒刑壹年拾月。
    事  實
一、丁○○曾有多次違反麻醉藥品管理條例等前科，最近一次係於民國八十三年間，
    因違反肅清煙毒條例案件，經本院判處有期徒刑三年六月，並於八十七年九月二
    十八日執行完畢，猶不知悔改，竟基於轉讓第一級毒品海洛因之概括犯意，自八
    十八年四月下旬某日起至同年五月二十八日止，在高雄縣岡山鎮不詳地點及高雄
    縣橋頭鄉○○街復興巷十五號乙○○之住處，轉讓第一級毒品海洛因供其友甲○○施用三次，並於同年月五月二十八日，在乙○○上開住處，轉讓第一級毒品海
    洛因供其友乙○○、丙○○施用各一次。嗣於八十八年五月二十八日，在乙○○
    上開住處，為警當場查獲。
二、案經高雄市政府警察局移送台灣高雄地方法院檢察署檢察官偵查起訴。
    理  由
一、訊據被告丁○○矢口否認有右揭轉讓第一級毒品之犯行，辯稱：伊與甲○○間有
    嫌隙，故她想挾怨報復伊云云。惟查：按證人之陳述如無瑕疵，且就其他方面調
    查又與事實相符，即足採為科刑之基礎（參看最高法院六十一年臺上字第三０九
    九號判例）。查證人乙○○於警訊時證稱：「（訊以：請述你施打之海洛因來源
    ？）是丁○○提供我海洛因施打的。」、「（訊以：丁○○海洛因之來源？是販
    賣給你的嗎？）來源我不知道。他（丁○○）給我海洛因並沒有向我收錢，我也
    沒錢給他。」等語；證人丙○○於警訊中證稱：「（訊以：你所施打之毒品海洛
    因係何人所提供？）當時我和甲○○、丁○○、乙○○、共同注射毒品海洛因，
    而警方所查獲之注射針筒及止血帶都是丁○○的，毒品海洛因亦由他提供。」、
    「（訊以：你所施打之毒品海洛因值多少，有無向丁○○購買？）丁○○與我係
    朋友關係，他提供一級毒品海洛因給我施打，並未收取錢財。」等語；證人甲○○於本院調查程序中結證稱：「（訊以：你吸食的海洛因何來？）是丁○○拿給
    我。免費提供給我吸食。」、「（訊以：他提供給你的次數？）三至四次。」、
    「（訊以：自何時開始給你？）自八十八年四月底。提供三次。有時他拿到我住
    在岡山的店或在他朋友（乙○○）家（橋頭）給我。」等語，是以被告確曾轉讓
    第一級毒品海洛因予甲○○三次、乙○○、丙○○各一次無訛。至證人乙○○、
    丙○○雖於本院調查程序中改稱海洛因係伊等與被告共同出資合買以施用云云，
    惟渠等於警訊時，對被告轉讓海洛因之時間、地點均已供述甚詳且所供大致相符
    ，故渠等於本院調查時之供詞，顯係迴護被告之詞，不足採信。次查，證人甲○○於警訊中已供稱被告欲追求伊，故提供毒品海洛因予伊施用等語，是證人甲○○實無挾怨攀誣被告之必要。綜上所述，被告上開所辯，顯係事後卸飾之詞，委
    無可採。從而，被告右揭轉讓第一級毒品海洛因之犯行，事證明確，洵堪認定。
二、核被告所為，係違反毒品危害防制條例第八條第一項之轉讓第一級毒品罪。被告
    持有第一級毒品安非他命，嗣進而轉讓之，持有之低度行為應為轉讓之高度行為
    所吸收，不另論罪。被告先後多次轉讓第一級毒品之犯行，時間緊接，所犯罪名
    相同，顯係出於概括之犯意為之，為連續犯，爰依刑法第五十六條之規定以一罪
    論，並加重其刑。查被告曾於八十三年間，因違反肅清煙毒條例案件，經本院判
    處有期徒刑三年六月，並於八十七年九月二十八日執行完畢，此有台灣高雄地方
    法院檢察署刑案資料查註記錄表附卷可稽，其於五年以內再犯本件有期徒刑以上
    之罪，為累犯，爰依刑法第四十七條規定加重其刑。茲審酌被告犯罪之動機，轉
    讓次數，犯後否認犯行等一切情狀，爰量處如主文所示之刑。至檢察官起訴事實
    雖敘及本件扣得注射針筒一支、止血帶一條，惟遍查偵查卷，及移送至本院之全
    案卷宗，均無此等物品扣案在卷，是以，此部分爰不併予宣告沒收，附此敘明。
據上論斷，應依刑事訴訟法第二百九十九條第一項前段，毒品危害防制條例第八條第
一項，刑法第十一條前段、第五十六條、第四十七條，判決如主文。
本案經檢察官王啟明到庭執行職務。
中     華     民     國     八十九    年      五      月      十八      日
                                  臺灣高雄地方法院刑事第七庭
                                      法  官  何  悅  芳
右正本證明與原本無異。
如不服本判決，應於判決送達後十日內，向本院提出上訴狀。
                                      書記官  吳  良  美
中     華     民     國     八十九    年      五      月      十九      日
附錄本案論罪科刑法條：
毒品危害防制條例第八條：
轉讓第一級毒品者，處一年以上七年以下有期徒刑，得併科新臺幣一百萬元以下罰金
。


司法院資訊處製作；財團法人民間司法改革基金會備份。
